# 专用设备返还款

提问人：zhanlianke 时间：2019-10-15 14:23:17
请问陈版主，企业购买一批专用设备，只能用于生产一个客户的产品，而且这批专用设备的投资款客户未来会分 10 年返回给企业，这个要怎么入账？

回答人：chenyiwei
请说明与返还相关的主要条款，包括返还的条件、金额确定方式、具体的返还操作方式等？

提问人：zhanlianke 时间：2019-11-14 06:30:14
无偿返还，每年按投资款/10 返还，分十年返还; 主要是客户的产品刚上市场具有不确定性，而投资额巨大，故将投资款/10返还; 这批专用设备前十年所有权归客户所有，放在企业厂区供其专为客户生产产品，十年后其所有权归企业所有

回答人：chenyiwei
购入时确认固定资产，正常核算；每年收到的返还款应采用系统、合理的方式在整个使用寿命内分摊，作为对折旧费用的调整。